【裁判字號】    88,易,585
【裁判日期】    890120
【裁判案由】    傷害
【裁判全文】
臺灣基隆地方法院刑事判決                          八十八年度易字第五八五號
    公  訴  人  臺灣基隆地方法院檢察署檢察官
    被      告  丙○○
    被      告  乙○○
右列被告等因傷害案件，經檢察官提起公訴（八十八年度偵字第五三七八號），本院
判決如左：
    主  文
丙○○、乙○○共同傷害人之身體，各處拘役參拾日，如易科罰金，均以參佰元折算
壹日，均緩刑貳年。
    事  實
一、丙○○與甲○○為夫妻，緣因丙○○懷疑甲○○有外遇致雙方感情不睦而分居，
    丙○○因想念女兒張○○，而於八十八年七月十五日上午八時許，由其兄乙○○
    陪同前往基隆市○○街長頸鹿安親班欲探望張○○，適甲○○駕車送張○○上學
    ，丙○○先與張○○在車外談話，乙○○則坐上甲○○所駕車輛之後座，問甲○○要如何解決與丙○○間之婚姻關係，嗣後丙○○將張○○送上課後，亦坐上該
    車右前座，商談之下無法達成共識，丙○○指責甲○○為何要外遇，甲○○則矢
    口否認，雙方因而發生爭執，丙○○與乙○○共同基於傷害犯意之聯絡，聯手毆
    打甲○○，致甲○○因鼻樑受傷而流血。
二、案經被害人甲○○訴由臺灣基隆地方法院檢察署檢察官偵查起訴。
    理  由
一、訊據被告丙○○、乙○○均矢口否認有右揭犯行，丙○○辯稱：是甲○○惱羞成
    怒，先打伊一巴掌，乙○○才出手阻止的，當時甲○○並沒有受傷等語，乙○○
    則辯稱：甲○○出手要打伊妹妹，伊就拉住甲○○的手，要阻止甲○○打丙○○
    ，並沒有打甲○○等情。經查：
    (一)右揭傷害犯行，業據告訴人甲○○指訴甚詳，並有驗傷診斷書、照片各一紙在
      卷可稽。
    (二)證人即當時受理告訴人甲○○報案處理之基隆市警察局第三分局七堵派出所警
      員邱國城於本院調查時證稱：八十七年七月十五日上午八時十分許，甲○○曾
      向之報案說，遭到其妻及其妻之二哥以手毆打，造成鼻樑出血等情，並提出工
      作紀錄簿為憑，自足徵告訴人甲○○所為鼻子受傷之指訴並非子虛。至於被告
      二人所辯，當時甲○○身體並未受傷，可能是他自己故意弄傷的，因為丙○○
      告他妨害家庭，他才會反過來告渠等傷害云云，惟查依警察工作紀錄簿所載告
      訴人甲○○報案之時間，與雙方在長頸鹿安親班前發生爭執之時間僅間隔約十
      分鐘，被告應無在此極短時間裡，捏造證據之可能，且告訴人雖係在八十八年
      八月二十七日始向台灣基隆地方法院檢察署按鈴申告，惟被告早在八十八年七
      月十五日即向七堵派出所報案，並表明欲保留告訴之權利，而被告丙○○自稱
      其係於八十八年八月二十六日始向甲○○提出妨害家庭之告訴，則告訴人更無
      事先即誣陷被告之理，是尚難據此認定告訴人甲○○所為指訴不實。
    (三)被告丙○○、乙○○固辯稱係甲○○先動手打丙○○一巴掌，乙○○為阻止甲○○，才拉住甲○○之手云云。然查，被告丙○○自承與告訴人甲○○感情不
      睦，而被告丙○○於右揭時地，又與甲○○因外遇問題發生爭執，縱使甲○○
      先動手打丙○○一巴掌，丙○○於遭他方攻擊之際竟均未還手，核與事理相悖
      ；再查，乙○○所稱僅拉住張錦銘之手，阻止其打丙○○之情形，應不致造成
      甲○○鼻子流血，益足證被告丙○○、乙○○確曾動手毆打甲○○，且此傷害
    行為並非在排除不法侵害，即均不得主張正當防衛。
    綜右事證，被告丙○○、乙○○所為否認傷害行為之辯解，均屬卸責之詞，不足
    採信，本件事證明確，其犯行堪以認定，應予依法論科。
二、核被告二人所為，係共犯刑法第二百七十七條第一項之傷害罪。被告丙○○、乙○○間，有犯意聯絡及行為分擔，為共同正犯。爰審酌被告二人之品行、犯罪之
    動機、目的、手段、犯罪時所受之刺激、被害人所受傷害程度及被告犯罪後之態
    度等一切情狀，各量處如主文所示之刑，並均諭知易科罰金之折算標準。又查被
    告二人均未曾受有期徒刑以上刑之宣告，有臺灣基隆地方法院檢察署刑案資料查
    註紀錄表、本院被告全國前案紀錄表在卷可參，因一時衝動致罹刑典，經此教訓
    應知警惕而無再犯之虞，本院因認所宣告之刑以暫不執行為當，爰均併予宣告緩
    刑二年，以啟自新。
據上論斷，應依刑事訴訟法第二百九十九條第一項前段，刑法第二十八條、第二百七
十七條第一項、第四十一條、第七十四條第一款，罰金罰鍰提高標準條例第一條前段
、第二條，判決如主文。
本案經檢察官林楨森到庭執行職務。
中    華    民    國      八十九      年      一      月      二十      日
                                      臺灣基隆地方法院刑事第三庭
                                          法  官    林  李  達
右正本證明與原本無異。
對於本件判決如有不服，應於收受送達後十日內，向本院提出上訴書狀，上訴於臺灣
高等法院，並按他造當事人之人數附具繕本。
                                          書記官    陳  一  素
中    華    民    國      八十九      年      一      月     二十五     日
附錄本案論罪科刑法條全文
刑法第二百七十七條第一項：傷害人之身體或健康者，處三年以下有期徒刑、拘役或
                          一千元以下罰金。


司法院資訊處製作；財團法人民間司法改革基金會備份。
